最　高　行　政　法　院　裁　定
                                     100年度裁字第2263號
上  訴  人　賴思標
被 上訴 人　國防部軍事情報局
代　表　人　張戡平
 
上列當事人間有關國防事務事件，上訴人對於中華民國100年6月
16日臺北高等行政法院100年度訴字第172號判決，提起上訴，本
院裁定如下：
　　主  文
上訴駁回。
上訴審訴訟費用由上訴人負擔。
　　理  由
一、按對於高等行政法院判決之上訴，非以其違背法令為理由，
    不得為之，行政訴訟法第242條定有明文。依同法第243條第
    1項規定，判決不適用法規或適用不當者，為違背法令；而
    判決有同條第2項所列各款情形之一者，為當然違背法令。
    是當事人對於高等行政法院判決上訴，如依行政訴訟法第24
    3條第1項規定，以高等行政法院判決有不適用法規或適用不
    當為理由時，其上訴狀或理由書應有具體之指摘，並揭示該
    法規之條項或其內容；若係成文法以外之法則，應揭示該法
    則之旨趣；倘為司法院解釋或本院之判例，則應揭示該判解
    之字號或其內容。如以行政訴訟法第243條第2項所列各款情
    形為理由時，其上訴狀或理由書，應揭示合於該條項各款之
    事實。上訴狀或理由書如未依此項方法表明，或其所表明者
    與上開法條規定不合時，即難認為已對高等行政法院判決之
    違背法令有具體之指摘，其上訴自難認為合法。
二、本件上訴人於民國（下同）41年間投考國防部第二廳外勤人
    員訓練班，結訓後任同少尉情報官，47年1月1日晉升同中尉
    特派官，同年11月1日免職外派，同年11月中旬於大陸地區
    執行勤務被俘，69年獲釋，滯留大陸地區至86年間返台，經
    被上訴人於89年6月9日核發資遣費（含退職金、戰士授田補
    償金、特慰金等）新臺幣（下同）223萬5063元及核發濟助
    金、慰問金、生活工作費等美金3萬3000元。嗣其於97年向
    被上訴人請求辦理軍職退伍，並發給終身俸，經被上訴人函
    覆其身分係軍用文職人員，不符軍職辦退資格，且前依規定
    核發退職金辦理資遣，否准辦理退除給與。上訴人不服，提
    起訴願，經國防部於98年2月19日以98年決字第25號決定書
    駁回在案。惟上訴人於98年6月間改請求被上訴人補辦轉任
    軍官及支領退除給與，被上訴人多次函覆上訴人重申上開說
    明。上訴人不服被上訴人未就其補辦轉任軍官事項予以回覆
    ，提起訴願，經國防部於99年10月20日以99年決字第133號
    決定書請被上訴人速為適法之處分，被上訴人乃以99年11月
    12日國報人事字第0990006352號函（下稱原處分）駁回上訴
    人之申請。上訴人不服，循序提起行政訴訟，經原審法院駁
    回其訴。
三、上訴人對於高等行政法院判決上訴，主張：上訴人忠勇為國
    ，同中尉係軍用文職與中尉軍官一樣善盡保國衛民之責，上
    訴人於47年派赴特區工作，因公受難，86年6月13日返臺，
    同年12月完成清查考核，無損軍譽，完全符合「國軍派赴特
    區執行特種工作失蹤、被俘歸還人員人事處理作業規定」（
    下稱系爭作業規定）第1條第1項、第2條第4項第1款軍職退
    伍之規定，至於系爭作業規定第6條乃不正常之規定，損害
    赴特區執行特種工作，因公受難後，回歸之同中尉、同准尉
    、軍委一階軍職退伍之權利，原判決不準確、不公正等語，
    為其論據。惟核其上訴理由，未具體表明合於不適用法規、
    適用法規不當、或行政訴訟法第243條第2項所列各款之情形
    ，難認對該判決之如何違背法令已有具體之指摘。依首開規
    定及說明，應認其上訴為不合法。
四、據上論結，本件上訴為不合法。依行政訴訟法第249條第1項
    前段、第104條、民事訴訟法第95條、第78條，裁定如主文
    。
中　　華　　民　　國　　100　 年　　9　　 月　　15　　日
                    最高行政法院第七庭
                        審判長法官　蔡　進　田
                              法官　楊  惠  欽
                              法官　吳  東  都
                              法官　陳  金  圍
                              法官　江　幸　垠

以  上  正  本  證  明  與  原  本  無  異
中　　華　　民　　國　　100　 年　　9　　 月　　16　　日
　　　　　　　　　　　　　　　書記官　邱　彰　德